【裁判字號】    89,易緝,111
【裁判日期】    890908
【裁判案由】    侵占
【裁判全文】
臺灣臺南地方法院刑事判決                        八十九年度易緝字第一一一號
    公  訴  人  臺灣台南地方法院檢察署檢察官
    被      告  甲○○
右列被告因侵占案件，經檢察官提起公訴（八十八年度偵緝字第六三四號），本院判
決如左：
    主  文
甲○○意圖為自己不法之所有，而侵占自己持有他人之物，累犯，處有期徒刑伍月。
    事  實
一、甲○○曾於民國八十六年間因犯傷害罪，經台灣高等法院台南分院判處有期徒刑
    四月，於八十七年六月十日執行完畢，竟仍不知悔改。復於八十七年六月十六日
    ，在台南市○○○路○段三０二巷二弄五號，向乙○○租用車號Ｐ三─五八二號
    之營業用小客車一部，約定租金為每日新台幣（下同）七百元，租期至同年八月
    五日止。詎甲○○僅支付八十七年六月及七月之租金，於租期屆滿後，竟意圖為
    自己不法之所有，拒不返還該車，亦不繳租，將其持有之該車侵占入己，使乙○
    ○遍尋無著，迄至八十八年六月二十一日始會同警方在台南市民德國中查獲。
二、案經被害人乙○○報請台灣台南地方法院檢察署檢察官偵查起訴。
    理  由
一、訊據被告甲○○對於右開事實，除辯稱：伊有繳納四、五個月車租，伊僅係一時
    遲延未歸還該車，伊並無將該侵占入己之犯意云云外，餘均坦承不諱。惟查右開
    事實，迭據告訴人乙○○於偵審中指訴綦祥，並有租車契約書影本乙紙及車租繳
    納紀錄卡二紙附卷足憑。且依上開車租二紙繳納紀錄卡觀之，亦僅載明被告有支
    付八十七年六月及七月之租金，並無被告支付其他月份租金之記載，是被告空言
    所辯伊有繳納四、五個月車租乙節，既為告訴人所否認，被告復未能提出其他任
    何證據證明之，自不足採信。又由被告自八十七年六月十六向告訴人租車後，竟
    僅支付八十七年六月及七月之租金，於租期屆滿後，未返還該車，亦不繳租，將
    該車繼續占用供營業長達十月餘，其間音訊全無，從未與告訴人聯絡還車事宜，
    迄至八十八年六月二十一日始為告訴人會同警方查獲之客觀事實觀之，自足認被
    告有將該車易持有為所有之侵占意圖，已昭然若揭。復佐以被告於偵審中均逃匿
    無蹤，經通緝始到案，足見其顯係畏罪心虛乙情衡之，自益足認其有侵占該車之
    犯意，至為明確。其所辯伊僅係一時遲延未歸還該車，伊並無將該侵占入己之犯
    意乙節，無非事後卸責之詞，亦不足採信。罪證明確，被告犯行堪以認定。
二、核被告所為，係犯刑法第三百三十五條第一項之侵占罪。被告於八十六年間因犯
    傷害罪，經台灣高等法院台南分院判處有期徒刑四月，於八十七年六月十日執行
    完畢，有本院被告全國前案紀錄表一紙附卷可按，其於五年內再犯本件有期徒刑
    以上之罪，為累犯，應依法加重其刑。爰審酌被告之素行不良，侵占告訴人之營
    業小客車所生之危害非輕，犯後飾詞圖卸，態度非佳，惟已與告訴人達成民事和
    解並賠償損害，告訴人表示不追究其犯行等一切情狀，量處如主文所示之刑，以
    示懲儆。
三、據上論斷，應依刑事訴訟法第二百九十九條第一項前段，刑法第三百三十五條第
    一項、第四十七條，罰金罰鍰提高標準條例第一條前段，判決如主文。
本案經檢察官吳岳輝到庭執行職務。
中      華      民      國      八十九      年      九      月    八    日
                              臺灣臺南地方法院刑事第一庭
                                  法  官  柯  顯  卿
右正本證明與原本無異。
如不服本判決，應於判決送達後十日內向本院提出上訴狀( 應附繕本 )。
                                  書記官  盧  立  勇
中      華      民      國      八十九      年      九      月   十一   日
附錄本案論罪科刑法條全文：
刑法第三百三十五條第一項：意圖為自己或第三人不法之所有，而侵占自己持有他人
                          之物者，處五年以下有期徒刑、拘役或科或併科一千元
                          以下罰金。
                          前項之未遂犯罰之。


司法院資訊處製作；財團法人民間司法改革基金會備份。
